臺灣桃園地方法院刑事判決　　　　　 100年度審訴緝字第43號
公　訴　人　臺灣桃園地方法院檢察署檢察官
被　　　告　曹華之
上列被告因違反毒品危害防制條例案件，經檢察官提起公訴（99
年度毒偵字第667 號），被告於本院準備程序進行中，就被訴事
實為有罪之陳述，經本院告知簡式審判程序意旨，並聽取公訴人
及被告之意見後，本院合議庭裁定改依簡式審判程序審理，茲判
決如下：
    主      文
曹華之施用第一級毒品，累犯，處有期徒刑捌月，扣案之第一級
毒品海洛因壹包含袋（驗餘毛重零點壹捌玖玖公克）沒收銷燬之
；又施用第二級毒品，累犯，處有期徒刑肆月；應執行有期徒刑
拾月，扣案之第一級毒品海洛因壹包含袋（驗餘毛重零點壹捌玖
玖公克）沒收銷燬之。
    事實及理由
一、犯罪事實：
    曹華之(一)前於民國82年間因連續販賣化學合成麻醉藥品、連
    續吸用化學合成麻醉藥品案件，經臺灣板橋地方法院以82年
    度訴字第1864號判決判處有期徒刑5 年2 月、5 月，應執行
    有期徒刑5 年4 月確定，於84年9 月27日假釋出監，嗣經撤
    銷假釋，尚餘殘刑有期徒刑3 年3 月又16日；(二)復於85年間
    因連續吸用化學合成麻醉藥品案件，經臺灣高等法院以86年
    度上易字第135 號判決判處有期徒刑8 月確定；(三)又於85年
    間因連續販賣化學合成麻醉藥品案件，經臺灣高等法院以86
    年度上訴字第1878號判決判處有期徒刑5 年6 月，上訴後，
    經最高法院以87年度台上字第1203號判決駁回上訴確定，上
    開(二)、(三)2 罪刑與前開(一)之殘刑有期徒刑3 年3 月又16日接
    續執行，於90年9 月28日縮短刑期假釋出監，嗣經撤銷假釋
    ，原餘殘刑4 年3 月又19日，惟上開連續吸用化學合成麻醉
    藥品之2 罪刑，嗣經臺灣高等法院以96年度聲減字第1029號
    裁定各減刑二分之一，並與不得減刑之連續販賣化學合成麻
    醉藥品之2 罪刑，更定其應執行刑為有期徒刑5 年8 月、5
    年4 月確定後，僅餘殘刑3 年9 月又19日，於96年8 月1 日
    期滿執行完畢（於本案構成累犯）；另於92年間因施用毒品
    案件，經本院以92年度毒聲字第1090號裁定送觀察、勒戒後
    ，因認有繼續施用毒品之傾向，再經本院以92年度毒聲字第
    2022號裁定令入戒治處所施以強制戒治，嗣經本院以92年度
    毒聲字第3647號裁定停止戒治所餘戒治期間併付保護管束出
    所，於93年7 月3 日保護管束期滿，未經撤銷停止戒治，視
    為強制戒治執行完畢，並經臺灣桃園地方法院檢察署檢察官
    以93年度戒毒偵字第207 號為不起訴處分確定；再於前揭強
    制戒治執行完畢後5 年內之96年間因施用毒品案件，經本院
    以96年度審訴字第1495號判決判處有期徒刑7 月確定，於98
    年7 月31日期滿執行完畢（於本案構成累犯）。詎其仍不知
    悔改，復基於施用第一級毒品之犯意，於99年1 月29日某時
    ，在其前位於桃園縣龍潭鄉○○路36號居處內，以將第一級
    毒品海洛因摻入香菸後點燃吸食方式，施用第一級毒品海洛
    因1 次；另基於施用第二級毒品之犯意，於99年1 月28日某
    時，在上揭居處內，以將第二級毒品甲基安非他命置入玻璃
    球吸食器內點燃後吸食其煙霧之方式，施用第二級毒品甲基
    安非他命1 次。嗣經警於99年1 月30日23時30分許，在桃園
    縣平鎮市○○路與湧東路口查獲，並扣得其所有而供己施用
    之第一級毒品海洛因1 包（驗前毛重0.2 公克，因鑑驗使用
    費失0.0101公克，驗餘毛重0.1899公克，含與毒品無法析離
    之包裝袋1 個）。
二、證據名稱：
  (一)被告曹華之於本院審理時之自白。
  (二)桃園縣政府警察局平鎮分局被採尿人尿液暨毒品真實姓名
      與編號對照表1 份及台灣檢驗科技股份有限公司濫用藥物
      檢驗報告（尿液部分）2 份。
  (三)桃園縣政府警察局平鎮分局搜索扣押筆錄、扣押物品目錄
      表、台灣檢驗科技股份有限公司濫用藥物檢驗報告（藥物
      部分）各1 份及扣案之第一級毒品海洛因1 包（驗前毛重
      0.2 公克，因鑑驗使用費失0.0101公克，驗餘毛重0.1899
      公克，含與毒品無法析離之包裝袋1 個）。
  (四)臺灣高等法院被告前案紀錄表1 份。
三、應適用之法條：刑事訴訟法第273 條之1 第1 項、第299 條
    第1 項前段、第310 條之2 、第454 條第1 項，毒品危害防
    制條例第10條第1 項、第2 項、第18條第1 項前段，刑法第
    11條、第47條第1 項、第51條第5 款。
四、如不服本判決，得自收受送達之翌日起10日內向本院提出上
    訴狀（應附繕本），其未敘述上訴理由者，應於上訴期間屆
    滿後20日內補提理由書狀於本院，上訴於臺灣高等法院。
本案經檢察官王碩志到庭執行職務。
中    華    民    國    100   年    4     月    15    日
                  臺灣桃園地方法院刑事庭
                                  法  官  潘怡華
以上正本證明與原本無異。
如不服本判決應於收受判決後10日內向本院提出上訴書狀，並應
敘述具體理由。其未敘述上訴理由者，應於上訴期間屆滿後20日
內向本院補提理由書( 均須按他造當事人之人數附繕本) 「切勿
逕送上級法院」。
                                  書記官  郭怡君
中    華    民    國    100   年    4     月    15   日
附錄本案論罪科刑依據之法條：
毒品危害防制條例第10條
施用第一級毒品者，處6 月以上5 年以下有期徒刑。
施用第二級毒品者，處3 年以下有期徒刑。